Inventaris van het archief van het Ministerie van Landbouw, Natuurbeheer en Visserij: Landbouwattachés, 1970-1990
Nationaal Archief, Den Haag
- Agrarische handelspolitiek en exportbevordering 1945-, 080
  - Agrarische vertegenwoordiging in het buitenland., 2.6
    - Het opstellen van rapporten voor het Ministerie van Landbouw, Natuurbeheer en Visserij over buitenlandse ontwikkelingen binnen het eigen ambtsgebied. 1945-, 97
      - Landbouwattachés in het buitenland
        - Landbouwattaché te London, 18
          - Visserij, 18.4
            - Visserijgeschil tussen IJsland aan de ene en met name het Verenigd Koninkrijk en West-Duitsland aan de andere kant naar aanleiding van de uitbreiding van de visserijgrenzen van IJsland tot 50 mijl., 1972-1973; 426; 67
          - Handelsaangelegenheden, 18.5
            - Bespreking tussen de Nederlandse minister van Landbouw en Visserij en de Engelseminister of Food Gwilym Lloyd-George inzake de beperking gesteld aan de invoer van bacon uit Nederland., 1953; 438
            - Het vaststellen van agrarische garantieprijzen., 1954-1962; 2242; 64
            - De totstandkoming van een Europese vrijhandelszone., 1957-1960; 2238; 58
            - Het anti-inflatie-beleid in Groot-Brittannië., 1973; 2241; 62
        - Landbouwattaché te Madrid, 19
          - Algemeen, 19.1
            - Desituatie van depolitiek en economie in Spanje., 1973-1975; 23; doos ?
            - Dienstreizen., 1974-1979; 2-5
              - Canarische eilanden, 1979, 5; doos 1
              - Portugal, 1974-1975, 2; doos 19
            - Bespreking vandrie projecten op agrarisch gebied, in eventuele samenwerking met Nederland., 1975; 219; doos 19
          - Land- en tuinbouw, 19.2
            - De situatie van de pootaardappelen in Spanje., 1980-1984; 3; doos 16
            - De situatie van de coöperatieve beweging in de landbouw in Spanje., 1982; 231; doos 14; stuk
            - De situatie van de landbouw in Spanje., 1982-1985; 234; doos 16
            - De situatie van de groententeelt in Spanje., 1984; 232; doos 13; stuk
            - De situatie van olijven in Spanje., 1985; 50; doos 33; stuk
            - De situatie van de aardappelteelt in Spanje., 1986; 55; doos 34
            - De situatie van de uienteelt in Spanje., 1986-1987; 48; doos 32
            - De Spaanse concurrentie voor de Nederlandse tuinbouw., 1987; 61; doos 36; stuk
          - Veeteelt, 19.3
            - De situatie van de grondstoffen voor krachtvoerverwerking in Spanje., 1986; 34; doos 27
            - De situatie van de varkenshouderij in Spanje., 1987; 218; doos 16; stuk
        - Landbouwattaché te Moskou, 19
          - Algemeen, 19.1
            - Samenwerkingsverband op het gebied van wetenschappelijk landbouwonderzoek tussen Nederland en de Sovjet-Unie., 1968-1984; 2268; 4
            - Dienstreizen binnen hetambtsgebied., 1980-1985; 1942-2275
              - Estland, 1985, 1942; doos 46
              - Mongolië, 1980, 2275; 12
            - Periodieke rapportages van ontwikkelingen binnenhet ambtsgebied., 1981-1987; 869; doos 31
            - De situatie van de agrarische sector in de Sovjet Unie., 1983; 1969; doos 49; stuk
            - Bezoek van de Russische minister voor Grondverbetering en Waterbouwwerken aan Nederland., 1985; 1925; 43
            - Bezoek van de Vaste Kamercommissie voor Landbouw van de Tweede Kamer aan de Sovjet Unie., 1985; 862; 26
            - Gesprek met de vice-minister van Landbouw over de situatie van de landbouw en veeteelt., 1985; 1935; doos 46; stuk
            - Bezoek van de president van de Lenin Al-Unie Academie van Landbouwwetenschappen aan Wageningen., 1986; 890; 35
            - Bezoek van Nederlandse minister President en de minister van Buitenlandse Zaken aan Rusland., 1986; 858; 26
            - Bezoek van de vice-voorzitter van het staatscomite voor de agro-industrie (Gosagroprom) aan Nederland., 1986-1987; 889; 35
              met foto's
            - De situatie van de economische markt in de Sovjet-Unie., 1989-1990; 1971; 50
            - Bezoek van een van de voornaamste economische adviseurs van Sovjet-president Gorbatsjov aan Nederland., 1990-1991; 847; doos 8; pak
          - Land- en tuinbouw, 20.2
            - Het landbouwontwikkelingsplan voor de achtergebleven gebieden in de Russische Federatieve Republiek (RSFSR)., 1974-1975; 164; 33
            - Bezoek aan de Sovchoze Moskovsky, die Moskou voorziet van melk, fruit en groente., 1977; 2269; 5; stuk
            - Bezoek aan de Russische minister van Trekker- en landbouwmachineconstructie., 1978; 2271; 7; stuk
            - De ontwikkeling van de landbouw in de Sovjet-Unie over de periode 1861-1971., 1978; 2270; 6; stuk
            - De situatievan de glastuinbouw in de Sovjet-Unie., 1978; 867; 27; stuk
            - De situatie van de landbouw in de Sovjet-Unie., 1978-1988; 846; doos 11
            - De contacten met de Sovjet Plantenkundige Dienst., 1979; 2272; 10; stuk
            - De situatie van de suikerbietenteelt in de Sovjet-Unie., 1979; 826; XXI
            - Het samenwerken op het gebied van landbouw tussen de Comeconlanden., 1979; 2273; 11; stuk
            - De verwachte ontwikkeling voor de tachtiger jaren in de landbouw in de Sovjet-Unie., 1981; 2276; 13; stuk
            - Gesprek met de vice-minister voor de groente- en fruitindustrie over de samenwerking tussen Nederland en de Sovjet-Unie., 1981; 2277; 14; stuk
            - Samenvattingen van toespraken gehouden in het parlement van de Unie der Socialistische Sovjetrepublieken (USSR), de Opperste Sovjet, tijdens de zitting op 28 december, inzake de ontwikkelingen binnen de landbouw en het voedselprogramma tot 1990., 1983; 864; doos 29
            - Gesprekken met het Staatscomite voor Wetenschap en Techniek (GKNT), inzake het opzetten van een project voor wetenschappelijke en technische ontwikkelingen in de land- en tuinbouw (Project Rayon)., 1983-1984; 868; doos 31
            - Bespreking van het landbouwprogramma door het Centraal Comité., 1984; 852; XVII; stuk
            - Gesprekken met functionarissen van het Ministerie van Landbouw en de Kolchozenraad (collectieve landbouwbedrijven), over de situatie en ontwikkelingen in de land- en tuinbouw in Moldavië., 1985; 866; doos 31; stuk
            - De ontwikkeling van agro-industrieel combinaat (APK) Kuban, met als doel het creëren van een geïntegreerde agro-industriële onderneming., 1985-1987; 848; XII
            - Bezoek aan de eerste Vice-Voorzitter Gosagroprom, inzake de ontwikkelingen en hervormingen in de Sovjet-landbouw., 1986; 873; doos 33
            - Ontmoeting met de Unie der Socialistische Sovjetrepublieken (USSR)Vice-Minister van Traktorindustrie en Landbouwmachinebouw (MTL), inzake mogelijke uitwisseling van expertise op het gebied van de mechanisatie en automatisering in de land- en tuinbouw., 1986; 874; doos 33; stuk
            - Instelling van het Unie der Socialistische Sovjetrepublieken (USSR) Staatscomite voor de Agroindustrie (Gosagroprom USSR) met als doelstelling een beter gecoördineerde en efficiëntere aanpak van het agro-industrieel complex., 1987; 844; doos 11
            - De situatie van de tuinbouwsector in de Sovjet-Unie., 1987-1991; 861; doos 28
            - Beschouwing over het ontwerp model-kolchozstatuut inzake de democratisering van de kolchozen (collectieve landbouwbedrijven)., 1988; 849; doos 13
            - De situatie van desierteelt in de Sovjet-Unie., 1989; 1973; 50; stuk
          - Veeteelt, 20.3
            - Bezoek aan de minister voor Mechanisatie der Veeteelt en de Veevoederproductie, inzake mechanisering van de veeteelt, ruwvoederwinning en mengvoederproductie., 1978; 892; doos 39; stuk
            - De ontwikkelingen van de melkveehouderij op langere termijn in de Sovjet-Unie., 1984; 830; XXV
          - Visserij, 20.4
            - De visrechten in het Spitsbergengebied., 1988; 1928; doos 42
          - Handelsaangelegenheden, 20.5
            - Bezoek aan de Unie der Socialistische Sovjetrepublieken (USSR)vice minister van Buitenlandse Handel., 1986; 1926; 43; stuk
            - Protocol voor de agro-industriële samenwerking tussen Nederland en Letland., 1987; 1941; 45
            - Reorganisatie van de buitenlandse handel van het agro-industrieel complex van de Sovjet Unie., 1987; 838; VI
            - Bijeenkomst georganiseerd door Gosagroprom inzake de agro-industrie en de economische samenwerking met buitenlandse bedrijven., 1988; 837; doos 7
        - Landbouwattaché te Naïrobi, 21
          - Algemeen, 21.1
            - Periodieke rapportages van ontwikkelingen binnen het ambtsgebied., 1974-1978; 2278; 1
            - Dienstreizen binnen het ambtsgebied., 1975-1987; 1150; 8-9; pak
            - Minuten van uitgaande brieven., 1982-1984; 2280-2282
              - 1982, 2280; 2; pak
              - 1983, 2281; 2; pak
              - 1984, 2282; 2; pak
            - Het economisch en financieel beleid van Mauritius., 1983; 2290; 13; stuk
          - Land- en tuinbouw, 21.2
            - De grondproblematiek in Kenya., 1978; 2296; 19; stuk
            - Plattelandsontwikkeling in Tanzania., 1979; 2297; 20; stuk
            - De voedselsituatie in oostelijk en zuidelijk Afrika., 1979-1982; 2288; 11
            - De situatie in de landbouwsector., 1979-1987; 1171-2301
              - Kenya, 1979-1985, 1171; doos 5
              - Seychellen, 1980, 2299; 23; stuk
              - Tanzania, 1982, 2301; 25
              - Zambia, 1987, 1181; doos 14
            - De landbouwproblemen in Kenya., 1980; 2300; 24; stuk
            - De situatie van de rietsuikerteelt., 1980; 2305-2306
              - Kenya, 1980, 2305; 29; stuk
              - Mauritius, 1980, 2306; 28; stuk
            - De teelt van pyrethrum, waaruit een insecticide wordt bereid., 1980; 2298; 22; stuk
            - Het verlenen van Nederlandse hulp voor het koffieverbeteringsprogramma in Ethiopië., 1980; 2307; 30; stuk
            - De situatie in de aardappelteelt., 1980-1983; 2303-2310
              - Kenya, 1980, 2303; 27; stuk
              - Ethiopië, 1983, 2310; 33
            - De situatie van de graanoogst in Kenya., 1982; 2308; 31; stuk
            - De teelt van sorfhum, een inheems Afrikaans gewas., 1982; 2309; 32; stuk
            - De bijenhouderij in Kenya., 1983; 2317; 42; stuk
            - De situatie van de sierteelt in Kenya., 1984; 2311; 35; stuk
            - De voedselsituatie in Tanzania., 1985; 1178; 11; stuk
            - De situatie van de tuinbouw in Zimbabwe., 1985-1986; 1180; doos 14
          - Veeteelt, 21.3
            - De situatie van de veeteelt op de Seychellen., 1980-1982; 2314; 39
            - De kleinschalige melkveehouderij in Kenya., 1982; 2316; 41; stuk
            - De situatie van de rundveesector in Tanzania., 1982; 2315; 40; stuk
          - Bosbouw, 21.4
            - De bosbescherming in Kenya., 1980; 2312; 36; stuk
          - Handelsaangelegenheden, 21.5
            - De Nederlandse exportbevordering naar Zimbabwe., 1983; 2293; 16; stuk
        - Landbouwattaché te New Delhi, 22
          - Algemeen, 22.1
            - Dienstreizen binnen het ambtsgebied., 1978-1984; 2320; 7
            - De gevolgen van de droogteschadein India., 1979-1980; 2325; 17
          - Land- en tuinbouw, 22.2
            - De situatie van de zaadteelt in India., 1978; 2322; 14; stuk
            - De situatie van de groente- en fruitteelt in India., 1979; 2323; 15; stuk
            - De situatie van de landbouw in India., 1979; 2321; 13
            - Het bijwonen van het congres National Seminar on Research Production, processing and Marketing of Mushrooms, over de champignonteelt in India., 1979; 2324; 16; stuk
            - Het samenwerken op het gebied van de landbouw tussen Nederland en India., 1979-1983; 2326; 18; pak
            - De situatie van de graanteelt in India., 1980; 2327; 19; stuk
            - Het gebruik van kunstmest in India., 1983; 2328; 25
            - Bespreking tussen de Nederlande staatssescretaris van Landbouw en Visserijen de Indiaanse minister of Agriculture over het samenwerken op landbouwkundig gebied., 1984; 2329; 26; stuk
          - Veeteelt, 22.3
            - Het Nederlands veeteeltproject op Sri Lanka., 1979; 2330; 27
        - Landbouwattaché te Ottawa, 23
          - Algemeen, 23.1
            - De periodieke rapporteringen van ontwikkelingen binnen het ambtsgebied., 1976-1981; 307; 7
            - Dienstreis naar Toronto., 1981; 249; doos 12
            - De economische situatie in Canada., 1981-1984; 262; 9
            - De situatie van dedierenbeschermingin Canada., 1985; 326; 32; stuk
          - Land- en tuinbouw, 23.2
            - De situatie van de graanproductie in Canada., 1976-1986; 312; 20
            - Crisissituatie in de Canadese landbouw., 1983-1985; 336; 34
            - Graansituatie in de prairie-provincies in verband met de veranderingen in de zogenaamde Crowsnest Pass Rate., 1984; 317; 20; stuk
            - Voordracht gehouden tijdens het internationale symposium "Gardens of the World" te Ottawa, over de Nederlandse tuinbouw., 1984; 269; doos 18
            - De situatie van de kastuinbouw., 1986; 347; doos 38
          - Veeteelt, 23.3
            - De situatie van de zuivel in Cananda., 1978-1985; 337; doos 35
            - Het nieuwe industriemelkbeleid in Canada., 1985-1986; 343; doos 35
          - Visserij, 23.4
            - Multilateralesamenwerking op het gebied van de visserij in de Noordwest Atlantische Oceaan., 1977-1978; 264; doos 14
            - De ontwikkelingen op het gebied van de zeevisserij., 1978; 266; doos 14
            - Het zeegrensgeschil tussen Canada en de Verenigde Staten., 1978-1979; 263; doos 14
            - De jacht op zeehonden en de invoerverboden van huiden in Europa., 1981-1982; 2332; 6
            - De situatie van de verhouding tussen Canada en de Verenigde Staten op het gebied van de visserij., 1986; 324; 32; stuk
            - De visserijproblematiek in Canadese wateren., 1986; 322; 32; stuk
            - De visserijbetrekkingen tussen Canada en Nederland., 1987; 323; 32; stuk
            - Uitbreiding van de visserijzone langs de Canadese kust., 254; doos 13; stuk
          - Handelsaangelegenheden, 23.5
            - Oprichting van de Canadese agrarische export(-bevorderings)organisatie., 1983; 2031; stuk
            - Canadees handelsprotectionisme ten opzichte van Nederlandse agrarische producten., 1984; 338; doos 35; stuk
            - De mogelijkheden voor Nederlandse agrarische producten in Nederland., 1985; 327; doos 28; stuk
        - Landbouwattaché te Parijs, 24
          - Algemeen, 24.1
            - Periodieke rapportages van ontwikkelingen binnen het ambtsgebied., 1971-1972; 2334; 3; pak
            - Beleid voorde Franse agrarische- en voedingsmiddelenindustrie., 1980; 2335; 4; stuk
          - Land- en tuinbouw, 24.2
            - De situatie van de landbouw in Frankrijk., 1953; 2333; 2
        - Landbouwattaché te Peking, 25
          - Algemeen, 25.1
            - Bezoek aan deVice Mayor van Beijing Municipality, inzake samenwerking op agrarisch gebied met Nederland., 1986; 1369; doos 19; stuk
            - Anhui., 1986-1988; 1314; doos 1
            - Fujian., 1986; 1315; doos 1; stuk
            - Gansu., 1987; 1316; doos 1; stuk
            - Guangdong., 1986; 1320; doos 1; stuk
            - Guangxi., 1987; 1321; doos 1; stuk
            - Guizhou., 1986; 1323; doos 1; stuk
            - Hainan Island., 1988; 1324; doos 1
            - Hebei., 1987; 1385; doos 50; stuk
            - Heilongjiang., 1986; 1382; doos 44; stuk
            - Henan., 1987; 1325; 2; stuk
            - Hubei., 1986-1988; 1322; 2
            - Hunan., 1986; 1319; 2; stuk
            - Inner Mongolie., 1986-1988; 1318; 2
            - Jiangsu., 1986-1988; 1328; doos 3
            - Jiangxi., 1986; 1329; doos 3; stuk
            - Jilin., 1986-1988; 1333; doos 3
            - Liaoning., 1986-1988; 1335; doos 3
            - Ningxia., 1987; 1338; doos 3; stuk
            - Qinghai., 1987; 1342; doos 3; stuk
            - Shaanxi., 1987; 1354; 4; stuk
            - Shandong., 1987-1988; 1326; 4
            - Shanghai., 1988; 1355; 4; stuk
            - Shanxi., 1987; 1356; 4; stuk
            - Sichuan., 1986-1987; 1348; doos 5
            - Tianjin., 1986; 1463; doos 72
            - Tibet., 1986; 1350; doos 5; stuk
            - Xinjiang Autonomous Region., 1986; 1465; doos 72; stuk
            - Yunnan., 1987-1988; 1349; doos 5
            - Zhejiang., 1987-1988; 1351; doos 6
            - Gesprek met de Deputy County Magistrate van Dafeng County, Jiangsu Province, inzake de voortgang van het Jiangsu Landwinningsproject., 1987; 1327; doos 3; stuk
            - Voorbereidende gesprekken gevoerd met de met landbouw betrokken Chinese ministeries in verband met het voorgenomen bezoek van minister Braks aan China., 1987; 1380; doos 38
            - Landaanwinningprojectin Dong Ying City., 1988; 1353; 4; stuk
            - De periodieke rapportages van ontwikkelingen binnen het ambtsgebied., 1988-1989; 1365; 14
            - De situatie vande landbouw in China., 1974-1986; 1374; 32
            - Gepubliceerd document met belangrijke beleidsombuigingen voor de Chinese agrarische ontwikkeling., 1985; 1460; doos 65; stuk
            - De situatie van debloemen- en plantenindustrie in de Parelrivierdelta., 1986; 1378; doos 35; stuk
            - Agrarische ontwikkelingenen de mogelijkheden voor samenwerking in de agro-industriële sector., 1987; 1359; doos 10; stuk
            - Wetenschappelijke, bestuurlijke en technische samenwerking tussen Nederland en China op het gebied van de landbouw., 1988; 1358; 9
          - Veeteelt, 25.4
            - De situatie van de melkveehouderij sector., 1987; 1372; 25
          - Visserij, 25.5
            - De situatie van de visserij in China., 1985; 1400; doos 52
        - Landbouwattaché te Rio de janeiro, 26
          - Algemeen, 26.1
            Zie ook inv.nr. 2340 onder handeling 103, rubriek 26.
            - Periodieke rapportages van de ontwikkelingen binnen het ambtsgebied., 1950-1967; 2341; 5; pak
            - Dienstreizen binnen het ambtsgebied., 1960-1971; 2342; 7
            - De hervormingen op het gebied van landbouw, veeteelt, visserij en voedselvoorziening in Brazilië., 1962; 2349; 16; stuk
            - De economische situatie van Brazilië., 1964; 2352; 20; stuk
            - Maatregelen van de Braziliaanse overheid op het gebied van de agrarische hervorming., 1964-1965; 2364; 37
            - De Nederlandse bijdrage voor de agrarische sector in Brazilië., 1969-1971; 2354; 22
          - Land- en tuinbouw, 26.2
            - De minder bekende Braziliaanse vezelsoorten en hun opbrengsten., 1960; 2366; 44; stuk
            - De situatie van de akkerbouw in Brazilië., 1960-1966; 2368-2372
              - Aardappels, 1962, 2371; 48
              - Cacao, 1962, 2370; 47
              - Koffie, 1960-1966, 2369; 46
              - Peper, 1960, 2368; 45; stuk
              - Thee, 1963, 2372; 49; stuk
            - De situatie van de landbouw in Brazilië., 1960-1970; 2347; 14
            - De evolutie van de landbouw in Brazilië., 1962-1970; 2362; 35
            - De import van vlas van Nederland naar Brazilië., 1963; 2358; 27; stuk
            - De situatie van de maïsexportvan Brazilië., 1963; 2373; 51
            - De situatie vanplantaardige en dierlijke oliën en vetten in Brazilië., 1963-1964; 2363; 36
            - De ontwikkeling en verwachtingen van de Braziliaanse landbouw en veeteelt., 1963-1967; 2350; 18
            - De situatie van de suikerteelt in Brazilië., 1963-1968; 2351; 19
            - De situatie van brouwgerst in Brazilië., 1964; 2374; 52
            - De situatie van de tarweteelt in Brazilië., 1964; 2375; 53
            - De voedselvoorzieningsmaatregelen in de mijnbouwstreek Rio Doce in Brazilië., 1964; 2353; 21; stuk
            - De werkzaamheden van het Escritório Téchnic de Agricultura, een hulporganisatie op landbouwkundig gebied in Brazilië., 1964; 2343; 9
            - Het eerste Braziliaanse landbouwcongres., 1967; 2345; 11; stuk
          - Veeteelt, 26.3
            Zie ook inv.nrs. 2350 en 2363 onder 26.2
            - De situatie van de zuivelindustrie., 1962; 2348; 15; stuk
            - De import van Nederlandse stamboekvee en fokvee in Brazilië., 1962-1971; 2357; 26
            - De situatie van de pluimveehouderij in Brazilië., 1970; 2377; 56-58
            - Ontwikkelingstendenzen van de veeteelt in Minas Gerais (Brazilië)., 1970; 2376; 55; stuk
          - Visserij, 26.4
            - De situatie van de visserij in Brazilië., 1962-1967; 2379; 60
          - Handelsaangelegenheden, 26.5
            - De vrijhandelszone van Latijns-Amerika voor landbouw en visserijproducten., 1960; 2355; 23
            - De ruilhandel in koffie en vee tussen Brazilië en Nederland., 1961-1962; 2356; 24
            - De Braziliaanse import in 1961., 1964; 2361; 29; stuk
            - Het handelsverkeer tussen Nederland en Brazilië., 1964; 2360; 28; stuk
          - Ontwikkelingshulp, 26.6
            - De distributie van melkpoedertabletten in Noordoost-Brazilië, ten behoeve van voedselhulp., 1971; 2378; 59
        - Landbouwattaché te Riyad, 27
          - Algemeen, 27.1
            - Dienstreizen binnen het ambtsgebied., 1975-1987; 1777-1857
              - Noord-Jemen, 1975-1987, 1814; doos 32
              - Oman, 1982-1986, 1795; doos 20
              - Saudi-Arabië, 1982-1986, 1777; doos 11
              - Qatar, 1981-1982, 1857; doos 70
            - Conferentie van de Arabische ministers van Landbouw in Koeweit., 1979; 1802; doos 22; stuk
            - Gesprekken met de minister van Landbouw van Saudi-Arabië., 1982-1984; 1784; 13
            - De situatie van de economie inSaudi-Arabië., 1983; 1848; 57; stuk
            - Besprekingen van de Nederlandse Landbouwdelegatie onder leiding van staatssecretaris van het Ministerie van Landbouw en Visserij met de Noord-Jemenitische minister van Landbouw en Visserij, inzake de situatie in de groenten- en melkproductie, de visserij en de fruitteelt., 1983; 1812; doos 28; stuk
            - Bezoek van de minister van Landbouw en Water van Saudi-Arabië aan Nederland., 1983; 1761; 2
          - Land- en tuinbouw, 27.2
            - De situatie van de sierteelt in Saudie-Arabië., 1979; 1844; 54; stuk
            - De situatie vande tarwe-productiein Saudi-Arabië., 1979-1984; 1846; 54
            - De situatie van de landbouw., 1979-1988; 1787-1861
              - Koeweit, 1979-1981, 1801; doos 22
              - Qatar, 1979-1981, 1861; doos 70
              - Saudi-Arabië, 1985-1988, 1787; doos 16; stuk
            - De situatieop agrarisch gebied in de Democratische Volksrepubliek Zuid-Jemen., 1981; 1854; 63
            - De situatie van de watervoorziening ten behoeve van de landbouw in Saudi-Arabië., 1982; 1763; 3; stuk
          - Veeteelt, 27.3
            - De situatie van de melk- en vleesproductie in Saudi-Arabië., 1980; 1789; doos 18; stuk
            - Onderhoud met de Director Department Animal Health en de Agricultural Advisor to the Minister van het Federal Ministry of Agriculture te Dubai (Verenigde Arabische Emiraten), inzake plannen voor projecten in de veeteeltsector., 1981; 1799; 24; stuk
            - De situatie van de pluimveesector., 1985-1986; 1810-1851
              - Noord-Jemen, 1985, 1810; 29; stuk
              - Oman, 1984-1986, 1851; doos 61
            - De situatie van de veehouderij in Salalah, Oman., 1986; 1855; doos 64; stuk
            - De situatie van de zuivelmarktin Saudi-Arabië., 1986; 1856; doos 64; stuk
          - Visserij, 27.4
            - De situatie van de visserij in Saudi-Arabië., 1980; 1791; doos 19; stuk
          - Handelsaangelegenheden, 27.6
            - De situatie van de import voor voedingsmiddelen en agrarische productiemiddelen in Zuid-Jemen., 1981; 1815; 30; stuk